臺灣高雄地方法院刑事判決　　　　　　　　　　　　九十二年度簡上字第七六七號
　　上　訴　人
　　即　被　告　丙○○
　　選任辯護人　鄭國安律師
　　　　　　　　吳麗珠律師
　　　　　　　　陳炳彰律師
　　上　訴　人
　　即　被　告　乙○○
右列上訴人即被告因傷害案件，不服本院簡易庭九十二年度簡字第四六三三號中華民
國九十二年十二月三日簡易判決（聲請簡易判決處刑案號九十二年度偵字第一七四六
六號暨併案審理九十二年度偵字第二一七一九號），提起上訴，本院判決如左：
    主  文
上訴駁回。
    事實及理由
一、本案經本院審理結果，認第一審簡易判決認事用法及量刑均無不當，應予維持，
    並引用該第一審簡易判決書（含聲請簡易判決處刑書）記載之事實、證據及理由
    。
二、上訴人丙○○、乙○○均矢口否認有毆打對方之行為，施繼樹辯稱：並未持木棍
    毆打乙○○，至於乙○○是如何受傷，伊並不知情等語；乙○○亦辯稱並無拿木
    棍毆打丙○○等語。惟查：本件上訴人丙○○、乙○○對於案發當時二人因停車
    糾紛而發生爭吵一事並不爭執，復有證人丁○○於本院審理時證述綦詳（參見本
    院審理卷第九十二頁），就此部分之事實，堪信為真實。而上訴人乙○○持木棍
    攻擊丙○○並將丙○○摔倒在地，有證人丁○○於本院審理時之證述及警偵訊時
    之供述可資佐證，復有台灣高雄地方法院檢察署勘驗現場監視錄影帶及乙○○所
    提供之光碟之勘驗筆錄在卷可憑（參見偵查卷第三十三頁），另上訴人丙○○持
    木棍毆打乙○○亦據證人丁○○於警訊時供述綦詳，並經本院勘驗證人丁○○之
    警訊錄音帶，確有陳述被告丙○○持木棍反擊乙○○等情，核與警訊筆錄之記載
    大致相符，此有本院勘驗筆錄在卷足憑（參見本院審理卷第九十七頁），上訴人
    丙○○、乙○○對於上開警訊筆錄之證據能力於本院準備程序時均未爭執，又被
    告丙○○確有向乙○○揮拳之行為，亦有台灣高雄地方法院檢察署上開勘驗筆錄
    足資證明，此外，復有斷裂之木棍一支在卷可憑。故上訴人二人辯稱並無攻擊對
    方之行為，顯非可採。另外，上訴人丙○○因對方之上開行為因而受有左肘擦傷
    四Ｘ五公分、左膝擦傷三Ｘ四公分、五Ｘ四公分，乙○○則受有左手肘鷹嘴開放
    性骨折、左腰部擦傷之傷害，分別有大東醫院及長庚紀念醫院出具之診斷證明書
    在卷可稽，而上訴人乙○○因本件傷害由高雄縣消防局鳳山分隊救護車直接送醫
    ，並有救護紀錄表記載疑似骨折，此有高雄縣消防局九十三年三月十九日函暨救
    護紀錄表一紙附卷可憑（參見本院審理卷第七十四頁）。綜上所述，上訴人二人
    前開所辯，不足採信。本件上訴人二人傷害之犯行，事證明確，是以，上訴人二
    人上訴理由均無可採，應予駁回。
據上論斷，應依刑事訴訟法第四百五十五條之一第三項、第三百六十八條、第三百七
十三條，判決如主文。
本案經檢察官甲○○到庭執行職務。
中      華      民      國      九十三    年      五    月     十八     日
                                  臺灣高雄地方法院刑事庭
                                      審判長法官  邱明弘
                                            法官  胡宜如
                                            法官  廖建瑜
右正本證明與原本無異。
不得上訴。
                                          書記官  王翌翔
中      華      民      國      九十三    年      五    月     十八     日
